最高法院民事裁定　　　　　　　　　 111年度台上字第1802號
上　訴　人　奎邦精機廠股份有限公司
 

法定代理人　王錦建
訴訟代理人　洪大明律師
被 上訴 人　王世傑
訴訟代理人　盧元琪律師
上列當事人間請求交付簿冊事件，上訴人對於中華民國111年5月
11日臺灣高等法院第二審判決（111年度上字第179號），提起上
訴，本院裁定如下：
    主  文
上訴駁回。
第三審訴訟費用由上訴人負擔。
    理  由
    按上訴第三審法院，非以原判決違背法令為理由，不得為之
。又提起上訴，上訴狀內應記載上訴理由，其以民事訴訟法第46
9 條所定事由提起第三審上訴者，應於上訴狀內表明原判決所違
背之法令及其具體內容、暨依訴訟資料合於該違背法令之具體事
實。其依同法第469條之1規定提起上訴者，並應具體敘述為從事
法之續造、確保裁判之一致性或其他所涉及之法律見解具有原則
上重要性之理由。同法第467條、第470條第2 項分別定有明文。
而依同法第468 條規定，判決不適用法規或適用不當者，為違背
法令；依同法第469 條規定，判決有該條所列各款情形之一者，
為當然違背法令。是當事人提起第三審上訴，如合併以同法第46
9條及第469條之1 之事由為上訴理由時，其上訴狀或理由書應表
明該判決所違背之法令條項，有關之司法院解釋、憲法法庭裁判
，或成文法以外之習慣或法理等及其具體內容，暨係依何訴訟資
料合於該違背法令之具體事實，並具體敘述為從事法之續造、確
保裁判之一致性或其他所涉及之法律見解具有原則上重要性之理
由。如未依上述方法表明，或其所表明者與上開法條規定不合時
，即難認為已合法表明上訴理由，其上訴自非合法。
    本件上訴人對於原判決關於其敗訴部分提起上訴，雖以該部
分判決違背法令為由，惟核其上訴理由狀所載內容，係就原審取
捨證據、認定事實之職權行使所論斷：被上訴人為上訴人公司之
監察人，其本於監察人之地位，主張為調查上訴人公司之業務及
財務狀況，請求上訴人提供自民國109年3月1 日起至提供日止之
系爭簿冊，置放於上訴人處，由伊及其代表上訴人委託之律師或
會計師影印、抄錄或複製等方式查閱，洵屬有據。又被上訴人前
曾與訴外人王世偉、王世豪（下稱被上訴人等3人）依101年7 月
間訂立之系爭協議，請求上訴人依該協議給付款項，經原法院以
110年度上字第771號判決被上訴人等3 人敗訴確定，該事件就上
訴人抗辯系爭協議為其法定代理人王錦建個人與訴外人即被上訴
人等3人之母廖淑霞（105年10月11日死亡）所為，非代表上訴人
簽訂之重要爭點，本於雙方辯論結果，認定系爭協議成立於廖淑
霞與王錦建個人間，所為判斷無顯然違背法令之處，且上訴人亦
無提出新訴訟資料足以推翻該判斷，自應受該判斷之拘束；其於
本件再抗辯廖淑霞與伊達成協議，同意退出經營，包括不行使監
察權，被上訴人為其繼承人應受拘束，不得請求伊交付系爭簿冊
云云，自無可取等情，指摘為不當，並就原審命為辯論及已論斷
者，泛言謂為違法，而非表明該部分判決所違背之法令及其具體
內容，暨依訴訟資料合於該違背法令之具體事實，更未具體敘述
為從事法之續造、確保裁判之一致性或其他所涉及之法律見解具
有原則上重要性之理由，難認其已合法表明上訴理由。依首揭說
明，應認其上訴為不合法。
    據上論結，本件上訴為不合法。依民事訴訟法第481 條、第
444條第1項、第95條、第78條，裁定如主文。
中    華    民    國   111    年    7     月    21    日
                      最高法院民事第二庭
                          審判長法官  高  孟  焄  
                                法官  彭  昭  芬  
                                法官  邱  璿  如  
                                法官  徐  福  晋  
                                法官  蘇  芹  英  
本件正本證明與原本無異
                                      書  記  官
中    華    民    國   111    年    7     月    26    日